臺灣臺北地方法院交通事件裁定　　　　　　　　　　九十三年度交聲字第八三三號
　　原處分機關　臺北市交通事件裁決所
　　異議人即
　　受處分人　　甲○○
右異議人即受處分人因違反道路交通管理處罰條例案件，對於臺北市交通事件裁決所
於九十三年六月二十九日所為之處分（原處分案號：北市裁三字第裁二二─ＡＥＩ一
○二二三七號），聲明異議，本院裁定如左：
    主  文
異議駁回。
    理  由
一、按行車時汽車駕駛人及前座乘客均應繫妥安全帶，道路交通安全規則第八十九條
    第一項第五款定有明文。又汽車行駛於道路上，其汽車駕駛人或前座乘客未繫安
    全帶者，處駕駛人新臺幣（下同）一千五百元罰鍰，道路交通管理處罰條例第三
    十一條第一項亦規定甚明。若汽車行駛於道路上，其汽車駕駛人有未依上開規定
    繫妥安全帶之行為經警舉發，經主管機關調查後仍認定其有前開違規行為者，依
    違反道路交通管理事件統一裁罰基準及處理細則（下稱處理細則）第四十四條第
    一項及違反道路交通管理事件統一裁罰基準表（下稱基準表）之規定，須對該汽
    車駕駛人處以一千五百元之罰鍰。
二、本件異議人即受處分人甲○○於民國九十三年三月十九日十五時二十三分許，未
    繫安全帶而駕駛其所有車牌號碼七Ｅ─○四三八號自用小客車行駛於臺北市○○
    區○○路，嗣於秀明路與木柵路口時，經臺北市政府警察局交通警察大隊文山第
    一分隊員警陳奕達發現攔停，以異議人有汽車駕駛人未繫安全帶之違規行為為由
    ，依違反道路交通管理處罰條例第三十條第一項之規定當場掣單舉發。嗣異議人
    逾越應到案日期限三十日以上始提出申訴，原處分機關乃依道路交通管理處罰條
    例第三十條第一項、處理細則第四十四條第一項暨違反道路交通管理事件統一裁
    罰基準表，於九十三年六月二十九日以北市裁三字第裁二二─ΑＥＩ一○二二三
    七號裁決書裁處異議人罰鍰一千五百元在案。
三、異議人聲明異議意旨固否認有上開違規行為，並辯稱：伊每日開車均繫安全帶，
    九十三年三月十九日當日亦同，當時伊正在等紅綠燈，舉發員警從車後突然出現
    並要求伊路邊停車檢查行駕照，之後即以伊未繫安全帶舉發要求簽單，但是當時
    伊有繫安全帶，舉發員警僅回答伊剛剛未繫安全帶，且舉發地點離本人家僅有二
    百公尺，開車距離時間僅一、二分鐘，何謂剛剛不明，伊確定在等紅綠燈當時有
    繫安全帶云云；然查，異議人確有於前揭時地駕駛前開自用小客車未繫安全帶之
    違規事實，業據證人即舉發本件違規之臺北市政府警察局交通警察大隊文山第一
    分隊員警陳奕達於本院結證稱：「當天我是騎車巡邏，沿著秀明路一段，南向北
    方向，我看到前面小客車駕駛者沒有繫安全帶，我從後面看到該條安全帶在晃的
    樣子，可見沒有繫安全帶，我準備要攔停他，剛好他停紅燈，我騎車到他車左側
    往右邊看，再次確認該位駕駛人沒有繫安全帶才予以舉發」、「（你當時舉發詳
    細過程？）我確認他沒有繫安全帶之後，請他靠路邊停，並請他出示駕照，依法
    告發」等語明確，且異議人所辯稱遭警攔停時有繫著安全帶並有當場告知警員，
    警員卻稱其剛才未繫上安全帶一節，證人陳奕達亦當庭證稱：「我跟在駕駛人後
    面，駕駛人沒有繫安全帶，但是我上前攔停時，可能是他發現我了，有繫上安全
    帶，才會有剛才那段對話，但是我可以確認我上前舉發當時他沒有繫安全帶」等
    語（見本院九十三年九月九日訊問筆錄），以異議人對遭舉發當日從住處警衛室
    離開迄為警攔停時究竟有無繫妥安全帶一事，亦自承此係其習慣，但當日究竟如
    何並不確定等語，而證人陳奕達與異議人復素不相識，僅係依據法令執行公務而
    舉發異議人上開違規行為，其當無無端攀誣之理，是異議人以前情置辯，要無足
    採。
四、綜上所述，異議人確有在前揭時地駕駛其所有車牌號碼七Ｅ─○四三八號自用小
    客車行駛於道路而未繫安全帶之違規行為，從而，原處分機關依道路交通管理處
    罰條例第三十一條第一項、處理細則第四十四條第一項暨基準表之規定，裁處異
    議人罰鍰一千五百元，核無違誤，本件異議人之異議為無理由，自應將其異議駁
    回。
據上論斷，應依道路交通案件處理辦法第十九條，裁定如主文。
中　　　華　　　民　　　國　　九十三　　年　　　九　　　月　　二十二　　日
                                  臺灣臺北地方法院交通法庭
                                          法　官  林麗真
右正本證明與原本無異
如不服本裁定應於送達後五日內向本院提出抗告狀
                                          書記官  張汝琪
中　　　華　　　民　　　國　　九十三　　年　　　九　　　月　　二十四　　日
